臺灣新北地方法院板橋簡易庭小額民事判決
110年度板簡字第2633號
原      告  A女      
被      告  陳兩鑫  
上列當事人間請求損害賠償事件，於民國111年2月10日言詞辯論
終結，本院判決如下：
    主  文
被告應給付原告新臺幣捌萬元，及自民國一一０年十月二十一日
起至清償日止，按年息百分之五計算之利息。
原告其餘之訴駁回。
訴訟費用由被告負擔二分之一，餘由原告負擔。
本判決原告勝訴部分得假執行。
    事  實  及  理  由
一、原告起訴主張：原告（真實姓名詳卷）於民國109年11月21
    日起任職於大中華保全公司，並依照公司指派前往新北市○○
    區○○路00號社區擔任社區警衛，被告為該社區之住戶，自10
    9年11月26日起，經常於原告上班時間對原告進行肢體及言
    語性遭擾，更於110年2月9日上午6時許大膽於該社區之警衛
    室内，基於性騷擾犯意，乘原告不及抗拒之際，以手觸摸原
    告腰部、胸部且拉扯原告雙手，並向原告稱：唉唷我摸摸看
    ，沒有關係等語，此有監視器錄影畫面可憑，被告嗣經臺灣
    新北地方檢察署檢察官以110年度偵字第13728號請簡易判決
    處刑，原告因此辭去保全工作後，又因疫情關難以覓得新工
    作，故而請求被告賠償精神慰撫金新臺幣（下同）150,000
    元。爰依性騷擾防治法第9條、民法第184條第1、2項、第19
    5條規定提起本訴，並聲明：被告應給付原告150,000元及自
    起訴狀繕本送達翌日起至清償日止，按年息百分之5 計算之
    利息。
二、被告則以：原告之前有要求伊道歉，伊也有道歉，但原告說
    要伊被關，還要給原告錢等語，並聲明：原告之訴駁回。
三、得心證之理由：
（一）原告主張被告於前揭時地對其為性騷擾之事實，業據提出
      臺灣新北地方檢察署檢察官110年度偵字第00000號聲請簡
      易判決處刑書影本為證，而被告亦因此犯性騷擾防治法第
      25條第1項之罪，經判處拘役30日，如易科罰金，以1,000
      元折算1日確定在案，此有本院110年度簡字第0000號刑事
      簡易判決電腦列印本佐稽，且為被告不爭執，堪認原告之
      主張為真實。
（二）按「對他人為性騷擾者，負損害賠償責任。前項情形，雖
      非財產上之損害，亦得請求賠償相當之金額，其名譽被侵
      害者，並得請求回復名譽之適當處分。」性騷擾防治法第
      9 條定有明文；又「因故意或過失，不法侵害他人之權利
      者，負損害賠償責任。故意以背於善良風俗之方法，加損
      害於他人者亦同。違反保護他人之法律，致生損害於他人
      者，負賠償責任。」、「不法侵害他人之身體、健康、名
      譽、自由、信用、隱私、貞操，或不法侵害其他人格法益
      而情節重大者，被害人雖非財產上之損害，亦得請求賠償
      相當之金額。」民法第184條第1項、第2項、第195條第1
      項前段亦分別定有明文。次按慰撫金之多寡，應斟酌雙方
      之身分、地位、資力與加害程度，及其他各種情形核定相
      當之數額，該金額是否相當，自應依實際加害情形與被害
      人所受之痛苦及雙方之身分、地位、經濟狀況等關係決定
      之。本件被告對原告為前揭性騷擾行為，不法侵害原告身
      體自主權之人格法益，且情節重大，原告請求被告賠償非
      財產上損害，自屬有據；審酌原告為高中肄業，現待業中
      ，前任職保全時月入約28,000元，被告為國中畢業，已退
      休，名下有利息所得等情，此業據兩造陳明在卷，並有被
      告之稅務電子閘門財產所得調件明細表可稽，復衡以被告
      之加害行為及原告精神上所受痛苦等一切情狀，認為原告
      請求精神慰撫金150,000元，尚屬過高，應以80,000元為
      適當。
（三）從而，原告依前揭規定，請求被告給付80,000元及自起訴
      狀繕本送達翌日即110年10月21日起至清償日止，按年息
      百分之5計算之利息，為有理由，應予准許；逾此部分之
      其餘請求，則無理由，應予駁回。
（四）本判決原告勝訴部分，係依簡易程序而為被告敗訴之判決
      ，爰依職權宣告假執行。
四、訴訟費用負擔之依據：民事訴訟法第79條。
中　　華　　民　　國　　111 　年　　2 　　月　　24　　日
                  臺灣新北地方法院板橋簡易庭
                      法      官  葉靜芳
以上正本係照原本作成。
如不服本判決，應於送達後20日內，向本院提出上訴狀並表明上
訴理由，如於本判決宣示後送達前提起上訴者，應於判決送達後
20日內補提上訴理由書（須附繕本）。

中　　華　　民　　國　　111 　年　　2 　　月　　24　　日
                      書  記  官  陳君偉